最高法院刑事判決　　　　　　　　　　　　　　　八十七年度台上字第二一○○號
　　上　訴　人　甲○○
　　選任辯護人　林春祥律師
右上訴人因偽造貨幣案件，不服台灣高等法院台中分院中華民國八十七年一月十三日
第二審判決（八十六年度上訴字第二五五七號，起訴案號：台灣彰化地方法院檢察署
八十六年度偵緝字第八九、八十六年度偵字第一五○四號），提起上訴，本院判決如
左：
    主  文
上訴駁回。
    理  由
按刑事訴訟法第三百七十七條規定，上訴於第三審法院，非以判決違背法令為理由，
不得為之。是提起第三審上訴，應以原判決違背法令為理由，係屬法定要件。如果上
訴理由狀並未依據卷內訴訟資料，具體指摘原判決不適用何種法則或如何適用不當，
或所指摘原判決違法情事，顯與法律規定得為第三審上訴理由之違法情形，不相適合
時，均應認其上訴為違背法律上之程式，予以駁回。
本件上訴人甲○○上訴意旨略稱：(一)原判決認定上訴人交付偽造之新台幣（下同）千
元鈔票共一千四百七十六張予陳三郎，然本案僅查扣一千二百四十八張千元偽鈔。原
判決究竟據何認定上訴人所交付者為一千四百七十六張偽鈔﹖另二百二十八張偽鈔既
未扣案，如何沒收﹖又如何認定亦係偽鈔﹖均未見原審調查、說明，有調查未盡、理
由不備與矛盾之違法。(二)上訴人於第一審曾聲請傳訊證人陳三郎、黃瑞宗、趙英傑，
以資證明陳三郎因與上訴人有仇，而挾怨誣攀上訴人交付偽鈔，黃瑞宗、趙英傑曾警
告上訴人要小心。第一審及原審均未就此傳訊黃瑞宗、趙英傑，亦未借提陳三郎與上
訴人對質，有調查未盡之違法。又原審既未傳訊黃瑞宗、趙英傑，竟謂其二人「未遵
傳應訊」，亦與卷內資料不符。(三)刑法第一百九十六條交付偽造通用紙幣罪之法定刑
為三年以上有期徒刑，原判決科處上訴人有期徒刑五年六月，量刑偏重等語。
惟查原判決認定上訴人交付偽造之千元鈔票共一千四百七十六張經由陳三郎轉交陳建
興，再由陳建興將其中一千零二十張交予張國榮，由張國榮指示楊賢龍往購買安非
他命時，當場被警查獲該偽鈔一千零二十張，並循線在上訴人住處另扣得偽鈔六張，
繼在陳建興身上及住處分別搜獲偽鈔一張及二百二十一張等情，因予撤銷第一審關於
上訴人部分之判決，仍論處上訴人刑法第一百九十六條第一項後段之意圖供行使之用
而交付偽造之通用紙幣（累犯）罪刑。觀諸原判決載明係依證人陳三郎、陳建興、楊
賢龍於偵查中所為相符之供述，及台灣銀行新營分行鑑定結果與搜索扣押筆錄為所憑
之證據。原判決並說明：陳三郎收受上訴人所交付之該偽鈔後，即交予陳建興，並未
點算，嗣經陳建興清點，每疊均有短少，故關於上訴人交付之偽鈔數量應以陳建興於
警訊所供者為準。再就陳建興於警訊所供：「因為說好是一百五十萬偽鈔，可是我回
來算一算，沒有完全到達一百五十萬元的數目，每一疊之鈔票都會少，當我把一一四
萬元之偽鈔給楊賢龍，七萬元給『張仔』後，我只剩下二十六萬六千元偽鈔（二六六
張千元偽鈔）」等語計算之，原判決因認上訴人所交付之千元偽鈔共一千四百七十六
張即屬有據。又依刑法第二百條之規定，上開偽鈔不問屬於犯人與否均應予沒收，自
不以業經扣押為必要，且未扣案部分亦無滅失之事實，原判決所為沒收之諭知，並無
上訴意旨(一)所指之違法情形。原判決復說明上訴人於警訊及第一審時均供稱：伊與陳
三郎為同村友人，並無仇怨等語，足見上訴人於第一審另狀稱：伊曾遭陳三郎之兄殺
傷，揚言報復，而引起陳三郎不滿；以及於原審所辯：陳三郎懷疑伊與其妻有染，而
加誣陷云云，前後矛盾，係飾詞卸責，不足採信，亦無再行傳訊證人黃瑞宗、趙英傑
，或借提陳三郎與上訴人對質之必要。再者，黃瑞宗、趙英傑於原審均經合法傳喚未
到庭應訊，有送達證書在原審卷第六四、六五頁可稽。矧原審於最後審判期日調查證
據完畢時，經審判長詢問上訴人：「尚有何證據請求調查﹖」上訴人亦答稱：「無。
」（見原審卷第七○頁），而本院為法律審，上訴人迄上訴本院，始再行爭執應傳訊
上開證人，顯非依據卷內資料執為指摘之合法第三審上訴理由。末按刑法第一百九十
六條第一項之罪，其法定本刑為三年以上十年以下有期徒刑，上訴人為累犯，依刑法
第四十七條之規定應加重其刑，原判決酌情科處有期徒刑五年六月。此項科刑究竟有
何違背法令，上訴意旨(三)既未具體表明，單純就量刑之輕重而為爭執，亦非適法之第
三審上訴理由。綜上，本件上訴違背法律上之程式，應予駁回。
據上論結，應依刑事訴訟法第三百九十五條前段，判決如主文。
中      華      民      國    八十七    年      六      月     十二     日
                              最高法院刑事第二庭
                                  審判長法官  施  文  仁
                                        法官  陳  炳  煌
                                        法官  張  淳  淙
                                        法官  洪  文  章
                                        法官  林  錦  芳
      右正本證明與原本無異
                                              書  記  官
中      華      民      國    八十七    年      六      月     十七     日
